【裁判字號】    99,審交易,255
【裁判日期】    991110
【裁判案由】    過失致死
【裁判全文】
臺灣高雄地方法院刑事判決           99年度審交易字第255號
公  訴  人  臺灣高雄地方法院檢察署檢察官
被      告  葉輔煜
選任辯護人  鄭瑞崙律師
上列被告因過失致死案件，經檢察官提起公訴（98年度偵字第30
262 號），本院以簡式審判程序審理，判決如下：
    主  文
葉輔煜犯過失致人於死罪，處有期徒刑陸月，如易科罰金，以新
台幣壹仟元折算壹日。
    事  實
一、葉輔煜考領普通小型車駕駛執照，本應注意禁止臨時停車處
    所不得停車，且停車時應依車輛順行方向緊靠道路右側，避
    免影響往來車輛之危險，卻疏未注意及此，於民國98年9 月
    20日13時15分許，未將其所駕駛車牌號碼ZW-2210 號之自用
    小客車停放在高雄市○○區○○路631 號前右側路緣及與前
    後停車格左緣框線切齊之空間內，貿然將上開車輛停放在劃
    設禁止臨時停車標線之政德路631 號前，且車身突出於慢車
    道，依當時情形，天候晴，日間自然光線，路面柏油、乾燥
    、無缺陷，並無不能注意之情事；適於同日14時30分許，王
    詩雯騎乘車牌號碼2JJ-936 號之機車沿政德路由北往南之慢
    車道行駛，因未注意車前狀況，行經該處，閃避不及，所騎
    乘機車右後側車板與上開自用小客車左後保險桿發生擦撞，
    王詩雯當場倒地受有頭部外傷併左側硬腦膜下出血、嚴重腦
    水腫、右顏臉、左上肢及右上肢多處擦傷之傷害，旋送高雄
    市立聯合醫院轉高雄醫學大學附設中和紀念醫院救治，然仍
    於98年9 月28日16時45分因顱內出血不治死亡。
二、案經王詩雯之配偶劉建良訴由高雄市政府警察局左營分局移
    送臺灣高雄地方法院檢察署檢察官偵查起訴。
    理  由
一、本件被告葉輔煜所犯為死刑、無期徒刑、最輕本刑為3 年以
    上有期徒刑以外之罪，其於準備程序進行中，就被訴事實為
    有罪之陳述，經告知簡式審判程序之旨，並聽取當事人之意
    見後，本院合議庭裁定由受命法官獨任進行簡式審判程序，
    合先敘明。
二、訊據被告對於上揭時、地駕車停放車輛於禁止臨時停車之處
    所，且未緊靠路邊停車，肇事致被害人王詩雯死亡之事實，
    均坦承不諱；而被害人王詩雯因本件車禍受有頭部外傷併左
    側硬腦膜下出血、嚴重腦水腫、右顏臉、左上肢及右上肢多
    處擦傷之傷害，經送醫急救仍不治死亡之事實，有高雄醫學
    大學附設中和紀念醫院診斷證明書各1 份附卷可參（見98年
    度相字第1875號卷第37頁、第43頁）。此外，並有道路交通
    事故調查報告表(一)(二)、道路交通事故現場圖各1 份及現場、
    車損相片計20張附卷可證（見警卷第30頁至第32頁、第37頁
    至第46頁）。本院復審酌：
    (一)按汽車停車時，禁止臨時停車處所不得停車；停車時應依
      車輛順行方向緊靠道路右側，但單行道應緊靠路邊停車。
      其右側前後輪胎外側距離緣石或路面邊緣不得逾40公分，
      在單行道左側停車時，比照辦理，道路交通安全規則第11
      2 條第1 項第1 款、第2 項分別定有明文。被告考領有普
      通小型車駕駛執照，駕照有效日期至105 年3 月29日為止
      ，有公路監理電子閘門證號查詢汽車駕駛人資料1 份在卷
      可參，上開規定則係被告所應注意並能注意之義務。又肇
      事當時天候晴，日間自然光線，路面柏油、乾燥、無缺陷
      ，無障礙物，視距良好，有道路交通事故調查報告表(一)1
      份在卷足據，足見被告應無不能注意之情事，然被告竟疏
      於注意，於上揭時、地違規停放車輛，致被害人駕車閃避
      不及而發生擦撞，被害人送醫不治死亡，足認其過失行為
      與被害人王詩雯之死亡有相當因果關係。再以本件交通事
      故之肇事因素，經送高雄市政府交通局車輛行車事故鑑定
      委員會鑑定結果，認王詩雯未注意車前狀況，為肇事主因
      ，葉輔煜於禁止臨時停車標線處所，未緊靠道路右側停車
      ，為肇事次因等節，復經本院送請高雄市車輛行車事故覆
      議鑑定委員會進行覆議，該委員會仍維持原鑑定意見，此
      有上開高雄市政府交通局車輛行車事故鑑定委員會委員會
      99年5 月31日函暨鑑定意見書、高雄市政府99年8 月18日
      函暨鑑定覆議意見書各1 份在卷可參（見本院卷第34頁至
      第35頁、第71頁至第72頁）。是以，被告就本件車禍顯有
      上述過失，已甚明確。
    (二)綜上各項證據以觀，足認被告確有於禁止臨時停車標線處
      所，未緊靠道路右側停車之駕駛行為，致被害人王詩雯死
      亡之事實甚明。本件事證已臻明確，被告之犯行應堪認定
      。
三、核被告所為，係犯刑法第276 條第1 項之過失致人於死罪。
    本院審酌被告駕駛車輛，本應謹慎注意遵守交通規則，以維
    自身及其他參與道路交通者之安全，竟疏未遵守交通規則，
    因而肇事致被害人死亡，造成被害人家屬精神上無法彌補之
    傷害，實不宜輕罰；另考量其無前科紀錄，有臺灣高等法院
    被告前案紀錄表1 份在卷可佐，因一時疏於注意而肇事，犯
    後坦認犯行，參以被害人之駕駛行為為本次車禍之肇事主因
    ，被告之駕駛行為為本次車禍之肇事次因，被告雖與被害人
    家屬進行和解，但和解金額未能達成合致，及被告之智識程
    度、犯後態度等其他一切情狀，爰酌情量處如主文所示之刑
    ，並諭知易科罰金之折算標準。
據上論斷，應依刑事訴訟法第273 條之1 第1 項、第299 條第1
項前段，刑法第276 條第1 項、第41條第1 項前段，刑法施行法
第1 條之1 ，判決如主文。
中    華    民    國    99    年    11    月    10    日
                  刑事第十庭  法  官  楊佩蓉
以上正本證明與原本無異。
如不服本判決應於收受送達後10日內向本院提出上訴書狀，並應
敘述具體理由；如未敘述上訴理由者，應於上訴期間屆滿後20日
內向本院補提理由書（均須按他造當事人之人數附繕本）「切勿
逕送上級法院」。
中    華    民    國    99    年    11    月    10    日
                              書記官  陳蓉柔
附錄本案判決論罪科刑法條：
中華民國刑法第276 條第1 項
因過失致人於死者，處2 年以下有期徒刑、拘役或2 千元以下罰
金。

司法院資訊處製作；財團法人民間司法改革基金會備份。
